【裁判字號】    89,交訴,28
【裁判日期】    890726
【裁判案由】    遺棄等
【裁判全文】
臺灣板橋地方法院刑事判決                          八十九年度交訴字第二八號
    公  訴  人  臺灣板橋地方法院檢察署檢察官
    被      告  乙○○
右列被告因遺棄等案件，經檢察官提起公訴（八十八年度偵字第二六六六五號），本
院判決如左：
    主  文
乙○○服用酒類，不能安全駕駛動力交通工具而駕駛，處有期徒刑肆月；又因過失傷
害人，處有期徒刑參月；又駕駛動力交通工具肇事，致人受傷而逃逸，處有期徒刑拾
月。應執行有期徒刑壹年參月。
    事  實
一、乙○○明知服用毒品、麻醉藥品、酒類或其他相類之物，不能安全駕駛動力交通
    工具者，不得駕駛動力交通工具，竟於民國八十八年十二月十一日晚上九點三十
    分許至隔日凌晨四時許，在台北縣林口鄉等地，服用過量之啤酒，並已達不能安
    全駕駛動力交通工具之程度，仍於八十八年十二月十二日凌晨四時二十分許，酒
    醉駕駛動力交通工具車號ＦＦ─５６９０號自小客車，沿台北縣林口鄉○○路由
    林口往八里方向行駛，行經台北縣林口鄉○○路、林口路口前，尚為酒力所困，
    辨識力、注意力、反應力均不如常，應注意汽車行駛時，駕駛人應注意車前狀況
    ，並隨時採取必要之安全措施，及行車速度依標誌之規定，無標誌者，在郊外道
    路時速度不得超過六十公里，而當時係晴天之夜晚、夜間有照明、為縣道、多岔
    路、有舖設柏油之快車道、無障礙物、視距良好，並無不能注意之情事，竟疏未
    注意車前狀況，隨時採取必要之安全措施，並以近一百公里之時速超速行駛，適
    有張添財騎乘車號ＦＮＢ－９７９號重型機車行經該路口，乙○○見狀閃煞不及
    ，兩車相撞，張添財人車倒地，受有嚴重頭部創傷併顱內出血、顱骨底骨折、左
    側多發性肋骨骨折併血胸、左鎖骨及肩胛骨骨折等傷害，並陷於昏迷狀態。然乙
    ○○肇事後並未停車，而行駛至台北縣林口鄉○○路九七巷口查看其所駕駛汽車
    受損情形後，隨即駕車逃逸。嗣於當日凌晨四時三十分許，在台北縣林口鄉○○
    ○路與寶林路口為警查獲，並經警對其施以酒精測試，其口中吐氣所含酒精濃度
    高達每公升零點九四毫克。而張添財經送醫治療後，於八十八年十二月二十九日
    出院，目前神智持續恢復當中，已可溝通應對。
二、案經指定被害人張添財之長子甲○○告訴暨台北縣警察局新莊分局報告台灣板橋
    地方法院檢察署檢察官偵查起訴。
    理  由
一、右揭犯罪事實，業據被告乙○○於警訊、偵查及本院審理時均坦承不諱，核與證
    人即被告所駕駛汽車內之乘客蔡莉惠於警訊中所證述之情節相符，並有測定值、
    道路交通事故調查報告表各一張、現場照片十七張、財團法人長庚紀念醫院診斷
    證明書、財團法人長庚紀念醫院八十九年四月十八日長庚院法字第０一一三號
    函及八十九年六月十九日長庚院法字第０二七０號函各一紙在卷足據。按飲酒
    後吐氣所含酒精成分達每公升零點五五毫克者，其肇事率為一般正常人之十倍，
    已達不能安全駕駛之狀態，被告於飲酒後其吐氣所含酒精成分已達每公升零點九
    四毫克，且經警施以檢測，亦認不能安全駕駛，此有汽機車駕駛人酒後生理協調
    平衡檢測紀錄表一紙附卷可稽，其仍駕駛上開自小客車，有不能安全駕駛動力交
    通工具之情形甚明。被告自白與事實相符，應堪採信。
二、按汽車駕駛人應注意車前狀況及兩車併行之間隔，並隨時採取必要之安全措施；
    又行車速度依標誌之規定，無標誌者，在郊外道路時速度不得超過六十公里，道
    路交通安全規則第九十四條第三項、第九十三條第一項第一款分別定有明文，被
    告駕駛汽車即應注意上開規定。而肇事當時係晴天之夜晚、夜間有照明、為縣道
    、多岔路、有舖設柏油之快車道、無障礙物、視距良好，為上開道路交通事故調
    查報告表所載，並無不能注意之情事，被告酒醉後疏未注意車前狀況，超速駕駛
    而肇事，其有過失甚明。被告之過失行為與被害人張添財之受傷害間，復有相當
    因果關係。本件事證明確，被告犯行堪予認定。
二、核被告所為，係犯刑法第一百八十五條之三危險駕駛罪、第二百八十四條第一項
    前段普通過失傷害罪、第一百八十五條之四駕駛動力交通工具肇事致人受傷而逃
    逸罪。被告所犯前開三罪間，犯意各別，行為互殊，應予分論併罰。又在駕駛動
    力交通工具肇事，致人受傷，使陷於無自救能力而逃逸之情形，刑法第一百八十
    四條之四為同法第二百九十四條第一項之特別規定，應優先適用（最高法院八十
    八年台上字第七三九六號刑事判決可供參考），公訴人認被告係犯刑法第二百九
    十四條第一項後段遺棄罪與第一百八十五條之四肇事逃逸罪，應依想像競合犯之
    規定，從一重之遺棄罪處斷，容有誤會。又被告酒醉駕車，因而致人受傷，應依
    道路交通管理處罰條例第八十六條第一項之規定，就過失傷害部分，加重其刑。
    爰審酌被告過失程度甚大、被害人所受傷害不輕、被告迄今未與被害人達成和解
    ，業據被告供述在卷，及犯罪後坦承犯行，態度良好等一切情狀，量處如主文所
    示之刑，並定其應執行之刑，以示懲儆。
據上論斷，應依刑事訴訟法第二百九十九條第一項前段，刑法第一百八十五條之三、
第二百八十四條第一項前段、第一百八十五條之四、第五十一條第五款，道路交通管
理處罰條例第八十六條第一項，罰金罰鍰提高標準條例第一條前段，判決如主文。
本案經檢察官鄭嘉欣到庭執行職務
中      華      民      國    八十九    年      七      月    二十六    日
                                      臺灣板橋地方法院交通法庭
                                          法  官  李世華
右正本證明與原本無異。
如不服本判決，應於判決送達後十日內，向本院提出上訴狀。
                                          書記官  卓聖智
中      華      民      國    八十九    年      七      月    二十九    日
附錄本案所犯法條全文
刑法第一百八十五條之三
  服用毒品、麻醉藥品、酒類或其他相類之物，不能安全駕駛動力交通工具而駕駛者
  ，處一年以下有期徒刑、拘役或三萬元以下罰金。
刑法第二百八十四條
  因過失傷害人者，處六月以下有期徒刑、拘役或五百元以下罰金，致重傷者，處一
  年以下有期徒刑、拘役或五百元以下罰金。
  從事業務之人，因業務上之過失傷害人者，處一年以下有期徒刑、拘役或一千元以
  下罰金，致重傷者，處三年以下有期徒刑、拘役或二千元以下罰金。
刑法第一百八十五條之四
  駕駛動力交通工具肇事，致人死傷而逃逸者，處六月以上五年以下有期徒刑。


司法院資訊處製作；財團法人民間司法改革基金會備份。
